【裁判字號】    98,再易,39
【裁判日期】    980629
【裁判案由】    拆屋還地
【裁判全文】
臺灣高等法院臺中分院民事裁定  98年度再易字第39號
再審原告   甲○○
再審被告   乙○○
上列當事人間拆屋還地事件，再審原告對於中華民國97年7月15
日本院97年度上易字第76號第二審確定判決，提起再審之訴，本
院裁定如下：
    主  文
再審之訴駁回。
再審訴訟費用由再審原告負擔。
    理  由
一、按再審之訴，應於30日之不變期間內提起；其期間自判決確
    定時起算。又判決於上訴期間屆滿時確定。不得上訴之判決
    ，於宣示時確定；不宣示者，於送達時確定，民事訴訟法第
    500條第1項第2項，第398條第1項本文第2項定有明文。又提
    起再審之訴，應依民事訴訟法第501條第1項第4款表明再審
    理由，及關於再審理由並遵守不變期間之證據，此為必須具
    備之程式。所謂表明再審理由，必須指明確定判決有如何合
    於法定再審事由之具體情事，始為相當，倘僅泛言有何條款
    之再審事由，而無具體情事者，仍難謂已合法表明再審事由
    。既未合法表明再審事由，即為無再審之事由，性質上無庸
    命其補正（參照最高法院61年台再字第137號判例）。
二、查：本院97年度上易字第76號（下稱原確定判決），係於民
    國（下同）97年7月15日確定，業經本院調閱上開卷宗查閱
    無訛，而再審原告遲至98年6月9日，始行提起本件再審之訴
    ，有本院收件戳章可稽，顯已逾30日之不變期間。其就原確
    定判決再提起再審之訴，自不合法，應予駁回，先此說明。
三、次查：又再審原告主張原確定判決有民事訴訟法第496條第1
    項第1款至第13款之再審事由，惟經審核其提起再審之訴所
    表明之再審理由，其要旨謂：再審原告甲○○有選定合意審
    判法宮之權益，甲○○選定張浴美法官並獲得被上訴人同意
    為合意審判法官，但到了該原確定判決審判法庭的第一次辯
    論庭即唯一一次辯論庭開始張浴美審判法官就被新加入的二
    位法官驅趕至左邊位置為陪審法官，如此一來案情急轉直下
    ，整個局勢急轉過來，一切變為甲○○不對等語，此僅為對
    原確定判決不服之陳述，對於原確定判決究有如何合於民事
    訴訟法第496條第1項第1款至第13款規定之具體情事則未敘
    明，足認再審原告並未合法表明再審理由，且毋庸命其補正
    ，即得逕行駁回之。揆諸上開判例意旨，其再審之聲請非合
    法，應予駁回。
四、據上論結，本件再審之訴不合法，爰依民事訴訟法第507條
    、第502條第1項、第95條、第78條，裁定如主文。
中    華    民    國    98    年    6     月    29    日
                民事第二庭    審判長法  官  邱森樟
                                    法  官  謝說容
                                    法  官  蔡秉宸
以上正本係照原本作成。
不得抗告。
                                    書記官  洪麗華
中    華    民    國    98    年    6     月    30    日
                                                      Ｍ


司法院資訊處製作；財團法人民間司法改革基金會備份。
